Inventaris van het archief van de Staten van Holland en West-Friesland, 1572-1795
Nationaal Archief, Den Haag
- Algemeen, I
  - Octrooien verleend door de Staten van Holland, K
    - Verleningen van octrooi door de Staten van Holland, K.2
      - Minuten van octrooien verleend op de bij de Staten ingediende rekesten., 1601-1794; div.nrs.; 168 banden en 2 pakken
        Op de minuten van verleende octrooien (inventarisnummers 1591-1761) is een digitale index beschikbaar (oud nr. 3.01.04.05).
        - 1601-1619, 1591
          Uit de jaren 1601, 1613 en 1614 zijn resp. 2, 1 en 1 akten bewaard.
        - 1620-1623, 1592
        - 1622 en 1623, 1593
        - 1624-1629, 1594
          Over de jaren 1627, 1628 en 1629 zijn resp. 1, 0 en 2 akten bewaard.
        - 1630-1632, 1595
        - 1633-1634, 1596
        - 1635, ---
          ontbreekt, zie inv.nrs. 5678-5679
        - 1636-1637, 1597
        - 1638-1639, 1598
        - 1640-1641, 1599
        - 1642-1643, 1600
        - 1644, 1601
        - 1645, 1602
        - 1646, 1603
        - 1647, 1604
        - 1648, 1605
        - 1649-1650, 1606
        - 1651-1652, 1607
        - 1653-1654, 1608
        - 1655, 1609
        - 1656, 1610
        - 1657, 1611
        - 1658, 1612
        - 1659-1660, 1613
        - 1661, 1614
        - 1662, 1615
        - 1663, 1616
        - 1664, 1617
        - 1665, 1618
        - 1666, 1619
        - 1667, 1620
        - 1668, 1621
        - 1669, 1622
        - 1670, 1623
        - 1671, 1624
        - 1672-1673, 1625
        - 1674, 1626
        - 1675, 1627
        - 1676, 1628
        - 1677, 1629
        - 1678, 1630
        - 1679, 1631
        - 1680, 1632
        - 1681, 1633
        - 1682, 1634
        - 1683, 1635
        - 1684, 1636
        - 1685, 1637
        - 1686, 1638
        - 1687, 1639
        - 1688-1689, 1640
        - 1690, 1641
        - 1691, 1642
        - 1692, 1643
        - 1693, 1644
        - 1694, 1645
        - 1695 jan. 11 - juli 30, 1646
        - 1695 sep. 23 - dec., 1647
        - 1696, 1648
        - 1697, 1649
        - 1698, 1650
        - 1699, 1651
        - 1700, 1652
        - 1701, 1653
        - 1702, 1654
        - 1703, 1655
        - 1704, 1656
        - 1705, 1657
        - 1706, 1658
        - 1707, 1659
        - 1708, 1660
        - 1709, 1661
        - 1710, 1662
        - 1711, 1663
        - 1712, 1664
        - 1713, 1665
        - 1714, 1666
        - 1715, 1667
        - 1716, 1668
        - 1717, 1669
        - 1718, 1670
        - 1719, 1671
        - 1720 jan. - juni, 1672
        - 1720 juli - dec, 1673
        - 1721, 1674
        - 1722 jan. - juni, 1675
        - 1722 juli - dec, 1676
        - 1723, 1677
        - 1724, 1678
        - 1725, 1679
        - 1726, 1680
        - 1727, 1681
        - 1728, 1682
        - 1729, 1683
        - 1730, 1684
        - 1731, 1685
        - 1732, 1686
        - 1733, 1687
        - 1734, 1688
        - 1735, ---
          ontbreekt, zie inv.nr. 1689
        - 1736, 1690
        - 1737, 1691
        - 1738, 1692
        - 1739, 1693
        - 1740, 1694
        - 1741, 1695
        - 1742, 1696
        - 1743, 1697
        - 1744, 1698
        - 1745, 1699
        - 1746, 1700
        - 1747, 1701
        - 1748, 1702
        - 1749, 1703
        - 1750, 1704
        - 1751, 1705
        - 1752 jan. - juni, 1706
          met index over 1752
        - 1752 juli - dec, 1707
        - 1753 jan. - juni, 1708
          met index over 1753
        - 1753 juli - dec, 1709
        - 1754 jan. - juni, 1710
        - 1754 juli - dec., 1711
          met index over 1754
        - 1755 jan. - juni, 1712
        - 1755 juli - dec, 1713
        - 1756, 1714
        - 1757 jan. - juni, 1715
        - 1757 juli - dec, 1716
        - 1758 jan. - juni, 1717
        - 1758 juli - dec, 1718
        - 1759, 1719
        - 1760, 1720
        - 1761 jan. - juni, 1721
        - 1761 juli - dec, 1722
        - 1762 jan. - juni, 1723
        - 1762 juli - dec, 1724
        - 1763 jan. - juni, 1725
        - 1763 juli - dec, 1726
        - 1764, 1727
        - 1765, 1728
        - 1766, 1729
        - 1767, 1730
        - 1768, 1731
        - 1769, 1732
        - 1770, 1733
        - 1771, 1734
        - 1772, 1735
        - 1773, 1736
        - 1774, 1737
        - 1775, 1738
        - 1776, 1739
        - 1777 jan. - juni, 1740
        - 1777 juli - dec, 1741
        - 1778, 1742
        - 1779, 1743
        - 1780, 1744
        - 1781, 1745
        - 1782, 1746
        - 1783, 1747
        - 1784, 1748
        - 1785 jan. - juni, 1749
        - 1785 juli - dec, 1750
        - 1786, 1751
        - 1787, 1752
        - 1788, 1753
        - 1789, 1754
        - 1790, 1755
        - 1791 jan. - juni, 1756
        - 1791 juli - dec, 1757
        - 1792 jan. - juni, 1758
        - 1792 juli - dec, 1759
        - 1793, 1760; 1 pak
        - 1794, 1761; 1 pak
      - Register van octrooien verleend door de Staten van Holland aan de stemhebbende steden in Holland voor "het bestellen van de magistratuur", het aanstellen van stadsbestuurders, 1650-1662; met afschriften van de akten., 5750; 1 deel en 1 omslag
        Opgenomen in de volgorde waarin de steden zitting hebben in de Staten van Holland.
      - Akten waarbij aanvullende octrooien worden verleend door de Staten van Holland voor "het bestellen van de magistratuur" aan de steden Dordrecht (1669), Leiden (1669), Gorinchem (1666), Enkhuizen (1666), Medemblik (1667, 1668), Hoorn (1667) en Monnikendam (1669); netten en afschriften, [1666-1669]; 5751; 1 omslag
      - Akte van octrooi verleend door de Staten van Holland aan Ferdinand Obdam, Klaas Claverwijde en A. van Marle op een ontwerp van een vijzel- of tonnemolen, 1756; met bijlagen, 1756; originelen, 6383; 1 omslag
      - Akte van octrooi verleend door de Staten van Holland aan F. en A. Eckhardt op een uitvinding om grote schepen voort te laten bewegen door roeiriemen., 1780 okt. 25; 6382; 1 charter
        charter
      - Akte van octrooi verleend door de Staten van Holland aan Philippus Vermaat om over lenen te mogen disponeren, 1795, minuut; met bijlage, 1795; origineel., 6365; 2 stukken
    - Indices op octrooiverleningen door de Staten van Holland, K.3
      Zie ook de jaarlijkse indices voorin de registers van net-octrooien, inv.nrs. 5676-5749 en de nota bene daarbij.
      - Lijst van octrooien en instructies opgenomen in het "Rood Register", juni 1575-1588, en in het "register van octrooien van lenen"., 1601-1624; 5752; 1 katern
      - Cumulatieve index op de registers van octrooiverlening, 1601-1688; met voorin een cumulatieve index over de periode 1708-1722., [1601-1722]; 5753; 1 deel en 1 katern
        De jaren 1708-1720 ontbreken in de serie net-octrooien.
- Bijzonder, II
  - Admiraliteitsaangelegenheden, A
    Uiteraard is dit slechts een fractie van de stukken over admiraliteitsaangelegenheden, die oorspronkelijk in het archief van de Staten van Holland hebben gezeten. De rest is bij een poging tot aanvulling van de grotendeels bij brand verloren gegane admiraliteitsarchieven in de vorige eeuw uit dit archief gelicht en vermengd met de restanten van de archieven van de admiraliteitscolleges. Met nadruk wordt dan ook voor de stukken van de Staten van Holland, naar dit archieffonds (dat berust bij de Eerste afdeling van het Algemeen Rijksarchief) verwezen.
    - Problemen over de inkomsten en uitgaven van de admiraliteitscolleges, A.1
      - Uittreksels uit de rekeningen opgemaakt door de ontvanger-generaal van de diverse admiraliteitscolleges., 1622-1625; 1357A-1357K; 1 omslag
        De uittreksels ("borderellen") zijn per admiraliteitscollege genummerd. Er zijn slechts enkele nummers aanwezig, de rest bevindt zich niet in dit archief.
        Alle uittreksels, behalve die van Rotterdam, zijn afgehoord in 1627. De uittreksels van Rotterdam zijn niet afgehoord.
        - Amsterdam 1624, 1357I
          11e rekening
        - Dokkum 1624, 1357C
          3e rekening
        - Dokkum 1625, 1357D
          4e rekening
        - Hoorn 1624, 1357A
        - Hoorn 1625, 1357B
        - Middelburg 1623 okt. - 1624 sep., 1357K
          5e rekening
        - Rotterdam 1622 jan. - jun, 1357G
          9e rekening
        - Rotterdam 1622 jul. - dec, 1357H
          10e rekening
        - Rotterdam 1625, 1357F
      - Uittreksel uit de resoluties van de Staten-generaal van 16 november 1627 waarbij aan de Admiraliteitscolleges wordt verzocht te adviseren op welke wijze meer inkomsten kunnen worden verkregen waardoor hun schulden minder worden., 1357S; 1 stuk
      - Staat van te verwachten inkomsten door het Admiraliteitscollege van Amsterdam over het jaar 1628., (1627); 1357Q; 1 stuk
        Incompleet.
      - Staat van inkomsten en uitgaven van de Admiraliteitscolleges over de periode 1624-1627; minuut., (1628); 1357E; 1 stuk
      - Lijst van de ontvangen convooi- en licentgelden door het comptoir van het admiraliteitscollege te Rotterdam., 1629-1634; 1357WWW; 1 stuk
      - Verzoekschrift van het Admiraliteitscollege in het Noorderkwartier te Hoorn aan de Staten van Holland om bemiddeling omdat de gewesten Groningen en Friesland niet bijdragen in de kosten van de Admiraliteit., 1635 juli 25; 1357II; 1 stuk
      - Advies (van het gewest Holland en West-Friesland aan de Staten-Generaal) tot het verkrijgen van meer inkomsten; minuut., 1639 apr. 15; 1357W; 1 stuk
      - Staten van de nieuwe middelen op inkomende en uitgaande goederen, ontworpen door de gezamenlijke colleges van de admiraliteit en de commissarissen-generaal., 1648; 1291c; 2 delen
      - Advies van de Admiraliteitscolleges van Holland, Zeeland en West-Friesland inzake het nakomen van de betalingen van de licenten en het treffen van maatregelen tegen ontduiking daarvan., z.d; 1357MMM; 1 stuk
    - Bewapening van koopvaardijschepen, A.2
      - Ordonnantie van de Admiraal-Generaal en de Staten van Holland ter beveiliging van de handelsscheepvaart op "het Oosten" en "de Sont" (Noord-Duitsland, Denemarken, Sont, Noorwegen, Zweden, Rusland)., 1596; 1357OO; 1 stuk
      - Ordonnantie van de Staten-Generaal van 9 april 1603 aan de colleges van de Admiraliteit inzake het bewapenen en bemannen van koopvaardij- en visserijschepen en instructie van de Staten-Generaal van 9 april 1603 voor de Commissarissen in het Vlie en de Sont inzake beveiliging van koopvaardij- en visserijschepen, 1603, gedrukt en afschrift, afschrift., (1624); 1357PP-1357RR; 1 katern
        In tweevoud
        - Instructie, gedrukt., 1357QQ
        - Ordonnantie, gedrukt., 1357RR
        - Ordonnantie en instructie, afschrift., 1357PP; katern
      - Memorie van de Admiraliteitscolleges in Rotterdam, Amsterdam, Zeeland en Noorderkwartier aan de Staten-Generaal inzake de kosten van gemonteerde schepen (uitgerust met bewapening) en de bijdrage daarin van ongemonteerde schepen die eveneens varen naar Rouaan, Nantes, la Rochelle, Bordeaux en Bayonne in Frankrijk en het "Oosten" (Noord-Duitsland, Zweden, Noorwegen en Rusland); afschrift, met bijlagen; afschriften, 1624 mrt. 24; 1357DD1-1357EE1; 1 katern
        - 1e exemplaar, 1357DD1
        - 2e exemplaar, 1357EE1
      - Voorstel van de Admiraliteitscolleges in Rotterdam, Amsterdam, Zeeland en Noorderkwartier tot vaststelling van de bewapening van koopvaardijschepen; afschrift., 1624 dec. 18; 1357DD2-1357EE2; 1 stuk
        - 1e exemplaar, 1357DD2
        - 2e exemplaar, 1357EE2
      - Instructie van de Admiraliteitscolleges in Rotterdam en Amsterdam tot bewapening van koopvaardijschepen; afschrift., 1624 dec. 18; 1357GG; 1 stuk
      - Plakkaat van keizer Karel V over het uitrusten van schepen met wapens ter bescherming tegen piraten op zee, 1540, afschrift., (1624); 1357NNN; 1 katern
        In het Frans
      - Raming (door de Admiraliteitscolleges van Rotterdam, Amsterdam, Zeeland en Noorderkwartier) van de kosten van de bewapening van koopvaardijschepen; afschrift., 1625 apr; 1357DD3-1357FF; 1 stuk
        In drievoud.
        - 1e exemplaar, 1357DD3
        - 2e exemplaar, 1357EE3
        - 3e exemplaar, 1357FF
      - Memorie (van de Staten van Holland aan de Staten-Generaal) waarin de leden van de Staten Holland aanbevelen dat de ordonnantie tot het bewapenen van oorlogsschepen niet in werking treedt vanwege kosten die aan het uitrusten van schepen verbonden zijn en die ten laste komen van de kooplieden., (1625); 1357NN; 1 stuk
      - Memorie (van de gecommitteerde van de Admiraliteitscolleges) inzake benodigde gelden voor de uitrusting van de schepen van de grote en de kleine visserij en de koopvaardijschepen., (1625); 1357SSS; 1 stuk
    - Inspectie en inbeslagneming van koopvaardijschepen door buitenlandse mogendheden, A.3
      - Adviezen van het Admiraliteitscollege van Zeeland aan de Staten-Generaal om de resoluties van 23 november 1626 en 3 augustus 1627, inzake het in beslag nemen van schepen voor de kust van Vlaanderen door de vijand, te blijven hanteren; afschriften., [1627-1629]; 1357HHH-1357LLL; 1 stuk en 1 katern
        - Niet gespecificeerd, 1357HHH; 1 stuk
        - Niet gespecificeerd, 1357LLL; 1 katern
      - Advies van het Admiraliteitscollege van Amsterdam aan de Staten-Generaal naar aanleiding van gepleegde oorlogshandelingen door de vijand voor de kust van Vlaanderen., (1629); 1357FFF; 1 katern
      - Advies van vier juristen (aan de Staten-Generaal) inzake het in beslag nemen van schepen door de vijand, het veroveren en het terugkopen van schepen van de vijand; afschrift., 1630 jan. 25; 1357GGG-1357KKK; 1 katern
        Deels in het Latijn
        - 1e exemplaar, 1357GGG
        - 2e exemplaar, 1357KKK
          Grotendeels in het Latijn
      - Uittreksel uit de resoluties van de Staten-Generaal van 26 juni 1630 inzake het in beslag nemen van schepen voor de kust van Vlaanderen door de vijand, 1357III; 1 stuk
      - Uittreksel uit de resoluties van de Staten-Generaal van 17 december 1644 inzake het toezenden van een uittreksel aan de colleges van de Admiraliteit van de resoluties van 15 september 1627, 20 oktober 1628 en 16 december 1644 tot het verdedigen van handelsschepen wanneer een vreemde mogendheid ze dreigen te inspecteren;met als bijlagen deze resoluties., [1627-1644]; 1357L-1357O; 4 stukken
        - 1627 september 25, 1357N
        - 1628 oktober 20, 1357O
        - 1644 december 16, 1357L
        - 1644 december 17, 1357M
      - Aantekeningen over vragen te stellen aan Claes .. naar aanleiding van het verlies van zijn schip aan Zweden, over de sterkte en termijn van de tegenstand die geboden is, klad., z.d; 1357OOO; 1 stuk
      - Instructie voor Cornelis Claeszoon om door middel van het admiraalschap tot Riga schepen te ondersteunen die in moeilijkheden zijn gekomen bij het treffen met Zweedse oorlogsschepen., z.d; 1357PPP; 1 stuk
      - Aantekening, naar aanleiding van vragen, inzake het treffen van een admiraalschap met Zweedse oorlogsschepen, klad., z.d; 1357QQQ; 1 stuk
      - Memorie van vragen aan de schippers inzake de toedracht van het treffen van het door hen gevormde admiraalschap met de admiraal van Zweden., z.d; 1357LL; 1 stuk
    - Beveiliging van koopvaardijschepen door oorlogsschepen, A.4
      - Voorstel van de gedeputeerden van de Admiraliteitscolleges in Holland, Zeeland en West-Friesland aan de Staten-Generaal, om de kosten voor het beveiligen van koopvaardij- en visserijschepen te verminderen, minuut., 1627 nov. 13; 1357R; 1 stuk
      - Uittreksel uit de resoluties van de Staten-Generaal van 13 november 1627 waarin wordt besloten tot het oprichten van een viertal vlooteenheden ressorterend onder de colleges van de Admiraliteit ter bescherming van de schepen van de Republiek, met instructies voor de bevelvoerders., 1357T; 1 stuk
      - Advies van de Admiraliteitscolleges in Rotterdam, Amsterdam en Noorderkwartier aan de Staten-Generaal, naar aanleiding van het besluit van de Staten-Generaal tot het oprichten van een viertal vlooteenheden tot bescherming van de schepen van de Republiek, betreffende het bemannen, de bevoegdheden en de bewapening van de koopvaardij- en visserijschepen; minuut., (1627); 1357Z; 1 stuk
      - Missive van het Admiraliteitscollege van Amsterdam aan de Staten van Holland omtrent het aantal oorlogsschepen dat nodig is tot bescherming van koopvaardijschepen die op Frankrijk, Engeland, Schotland, Noorwegen en "het Oosten" (Noord-Duitsland, Zweden, Rusland) varen., 1635 juli 26; 1357KK; 1 stuk
      - Missive van het Admiraliteitscollege van Rotterdam aan de (gedeputeerden van de) Staten van Holland (belast met zeezaken) inzake benodigde oorlogsschepen voor beveiliging van koopvaardijschepen; met als bijlage kostenramingen voor uitrusting en soldij., 1635 juli 25; 1357RRR; 1 omslag
      - Voorstel tot het oprichten van een Compagnie van Assurantie dienende tot beveiliging van de scheepvaart, waarbij de financiële voordelen worden aangegeven in vergelijking met de lasten voor de Admiraliteitscolleges (van Rotterdam, Amsterdam, Zeeland en Noorderkwartier); minuut., 1634 juni 10; 1357AA; 1 stuk
      - Memorie inzake het oprichten van een Compagnie van Assurantie tot beveiliging van de scheepvaart; minuut, (1634); 1357U; 1 stuk
      - Advies aan de Staten-Generaal van enkele gecommitteerden uit haar vergadering inzake de (ontwerp)-verordening voor de Compagnie van Assurantie, dienende tot beveiliging van de scheepvaart., (1634); 1357V; 1 stuk
      - Missive van het Admiraliteitscollege van Rotterdam aan de Staten-Generaal inzake het niet zeevaardig zijn van een zestal oorlogsschepen; afschrift., 1636 feb. 21; 1357TTT; 1 katern
      - Stukken gewisseld tussen Holland en de gedeputeerden die in opdracht van de Staten-Generaal, de Admiraal-Generaal en de Raad van State spraken met burgemeesteren van Amsterdam; afschrift, 1639 feb. 26, mrt. 8; 1357DDD-1357EEE; 2 stukken
        over
        - het oprichten van een permanent college tot directie van de kustschepen
        - het verpachten van convooien en licenten
        - het oprichten van een Kamer van Assurantie
        - het handeldrijven op en het gebruik van schepen door de vijand.
        - Nota van de Staten-Generaal aan de Staten van Holland, 1639 feb. 26, 1357DDD
        - Memorie van antwoord van burgemeesteren van Amsterdam, 1639 mrt. 8, 1357EEE
      - Lijst van oorlogsschepen van de Admiraliteitscolleges van Rotterdam, Amsterdam, Zeeland en het Noorderkwartier die de kusten van Vlaanderen beveiligen met toerekening van de kosten van soldij en kostgeld aan de gewesten., z.d; 1357P; 1 stuk
      - Nota (van een lid van het Admiraliteitscollege van Amsterdam) inzake de uitrusting van de admiraliteitsschepen met de daaraan verbonden kosten., z.d; 1357BB; 1 stuk
    - Het loodsen van koopvaardijschepen, A.5
      - Uittreksel uit de resoluties van de Staten van Holland van 19 september 1659 omtrent het uitstellen van de beraadslaging tot het aanstellen van commissarissen tot het loodsen van schepen op de Maas door de steden van de grote visserij., 1659 sep. 19; 1357SS; 1 stuk
      - Uitspraak van de Gecommitteerde Raden van Holland en West-Friesland dat, in het conflict tussen de steden Delft, Rotterdam, Schiedam en Brielle, de twee benoemde loodsen buiten functie blijven en het akkoord moet worden nagekomen; concept en minuut., 1661 mei 20; 1357YY-1357ZZ; 2 stukken
        - minuut, 1357YY
        - concept, 1357ZZ
      - Akkoord tussen de steden Delft, Rotterdam, Schiedam en Brielle over het piloteren van schepen die de Maas op zeilen en waarbij het aangespannen rechtsgeding wordt ingetrokken, afschrift., 1596 juli 25, 1661; 1357TT; 1 stuk
        Door Rotterdam getekend op 2 april 1661.
      - Memorie (van het Hof van Holland), naar aanleiding van het bericht van Delft dat de steden Delft, Rotterdam, Schiedam en Brielle over het geschil inzake het loodsen van schepen op de Maas op bijna alle punten tot een akkoord zijn gekomen., 1661 juli 30; 1357UU; 1 stuk
      - Verslag, opgemaakt door de schepenen van Brielle, inzake het weigeren van loodsdienst aan de Oost-Indiëvaarder "Mars" door Phillip Phillipszoon van der Meijde en Jan Toniszoon, loodsen van de stad Brielle., 1661 aug. 1; 1357WW; 1 stuk
      - Uittreksels uit de resoluties van de gedeputeerden van de grote visserij te Delft uit de periode 30 november 1655 - 19 april 1661 inzake het loodsen van schepen op de Maas en het geschil daarover tussen de steden Delft, Rotterdam, Schiedam en Brielle., 1357VV; 1 stuk
      - Reglement voor de steden van de grote visserij op de Maas inzake het benoemen van loodsen voor de scheepvaart van en naar de Maas en het Goereese Gat; minuut., z.d; 1357XX; 1 stuk
      - Ordonnantie van de Staten van Holland; met instructie, voor de loodsen van Vlieland en Terschelling; minuut., z.d; 1357AAA; 1 stuk
      - Instructie voor de loodsen van Huisduinen, Den Helder, Petten, Callantsoog en Texel., z.d; 1357BBB; 1 katern
    - Betaling van soldij, A.6
      - Lijst van betaalde soldij en kostgeld ten laste van het Admiraliteitscollege van het Noorderkwartier over de jaren 1628 tot 1634., z.d; 1357Y; 1 stuk
      - Lijst van achterstallige soldij van de bemanning van zeven oorlogsschepen (van het Admiraliteitscollege van Rotterdam) ten laste van het gewest Holland., z.d; 1357VVV; 1 stuk
    - Overige admiraliteitsaangelegenheden, A.7
      - Uittreksel uit een memorie van een onbekend persoon, dat zijn broer voor onbekende reizen buspoeder en pijpen beslagen met ijzeren banden mag leveren, (17e eeuw); 1357MM; 1 stuk
      - Missive van het Admiraliteitscollege van Amsterdam aan de Staten van Holland omtrent politieke problemen, 1638 juli 24; 1357CC; 1 stuk
        Betreft:
        het kwijtschelden van de schuld van de Keurvorst van Brandenburg door de ontvanger-generaal
        de jaarlijkse kosten voor vrachtschepen en trekpaarden
        het herhaald verzoek te besluiten dat musketiers op oorlogsschepen voor andere diensten kunnen worden ingezet.
      - Besluit van de Staten van Holland om het geschil tussen de Staten en de burgemeesteren van Amsterdam inzake het varen van schepen in dienst van de vijand voor te leggen aan het Hof van Holland., 1634; 1357CCC; 1 stuk
  - Benoemingen en instructies door en in de Staten, B
    Zie ook inv.nrs 2194-2242 Rekesten om benoeming.
    - Register van politieke commissies door prins Willem I als stadhouder van Holland gegeven, 1559, 1565, 1567 en 1570-1574; 1788; 1 deel
    - Register houdende instructies voor functionarissen en van de Staten van Holland en Gecommitteerde Raden; met voorin een lijst van opgenomen instructies, 1581-1671; 1817; 1 deel
      Niet alle instructies zijn aanwezig.
    - Registermet verschillende instructies voor politieke en militaire ambtenaren vóór 1660., 17e eeuw; 1818; 1 deel
      Vermist sinds juni 1901.
    - Akten van aanstelling tot deurwaarder van de Hoge Raad van Philips van Mierop, Cornelis van Domburg en Floris de Rijcke gediend hebbende als bijlagen bij ?; afschriften, 1582, 1583; 1363.25; 3 stukken
      Genummerd I, II, III.
    - Registers van "politieke commissies", akten van benoeming van ambtenaren gedaan door de Staten van Holland en Gecommitteerde Raden., 1601-1792; div.nrs.; 13 delen
      - 1601-1631, 1789
        ook van notarissen en landmeters
      - 1621-1663, 1790
      - 1664-1692, 1791
      - 1692-1715, 1793
        ook van deurwaarders; met index
      - 1716-1728, 1795
      - 1729-1736, 1796
      - 1737-1745, 1797
      - 1746-1754, 1798
      - 1755-1761, 1799
      - 1762-1768, 1800
      - 1769-1777, 1801
      - 1778-1787, 1802
      - 1788-1792, 1803
    - Uittreksel uit het derde memoriaalboek gehouden door mr. Arent Sandelijn, griffier van Holland, 1525; Vervaardigd rond 1620., 1363.6; 1 stuk